

Haj abdelkader khouloud

Etudiante en mastère professionnel en business intelligence et data analysis

CONTACT

54241245

hajabdelkaderkhouloud@gnail.com

Menzel Tmime, Nabeul

in www.linkedin.com/in/khouloud-hajabdelkader-75b0b81ba

LANGUES

Francais : Intermédiaire Anglais : Intermédiaire Allemand : Débutante

COMPÉTENCES

- Systeme base de données(SQL,NOSQL,PLSQL)
- Python
- Power BI
- SAP erp s4 hana (certification en cours)
- · Pack office

LOGICIELS

- Talend
- Odoo

CENTRES D'INTÉRÊT

- Lecture
- Internet

PROFIL

Fort de mon expérience acquise lors de mes études en informatique, je suis une professionnelle compétente et en mesure d'acquérir rapidement de nouvelles connaissances. Je suis également capable de travailler efficacement en équipe et de manière autonome

EXPERIENCES PROFESSIONNELLES

Stage en alternance

Dynamix-services, Bizerte fev.2023 – Mai.2023

Réalisation des KPI pour l'activité de production d'un industriel dans le domaine Agroalimentaire, ERP, Power BI

Stage fin d'études

Keystone, Tunis | Fev.2022-juin.2022

La mise en place d'une plate-forme de partage des incidents cybernétique à base de solutions open source Création d'une application mobile avec flutter.

Stage de perfectionnement

CGI Studio, Menzel tmime | Juill.2021 - Ouat.2021

Création un jeu vidéo nommé "Gunner man" est Un jeu 3D permet d'attaquer d'ennmie dans un environnement bien déterminé

Apprendre C sharp

Stage d'initiation

CGI Studio, Menzel tmime | Janv.2020 - Fev.2020

Exploiter l'environnement de travail en création de jeux vidéos et tester d'outils Travail en équipe

FORMATION

Baccalauréat en sciences technique

lycée Tayeb Mhiri , Menzel tmime | 2018

Licence en Technologie de l'Informatique

institut supérieur des études technologiques , Nabeul | 2022 diplômée en réseaux et services informatique

Projets académique

Création d'un petit projet de machine learning sur les crises cardiaques en utilisant la méthodologie CRISP-DM